【裁判字號】    98,交聲,37
【裁判日期】    980117
【裁判案由】    聲明異議
【裁判全文】
臺灣彰化地方法院交通事件裁定          98年度交聲字第37號
原處分機關  交通部公路總局臺中區監理所彰化監理站
異  議  人
即受處分人  甲○○
上列受處分人因違反道路交通管理處罰條例案件，對於交通部公
路總局臺中區監理所彰化監理站民國96年7月18日所為之處分  (
彰監四字第裁64-IA0000000號裁決書) ，聲明異議，本院裁定如
下：
    主  文
異議駁回。
    理  由
一、按受處分人，不服道路交通管理處罰條例第8 條主管機關所
    為之處罰，得於接到裁決書之翌日起20日內，向管轄地方法
    院聲明異議；交通法庭認聲明異議不合法律上之程式或其異
    議權已經喪失者，應以裁定駁回之，但其不合法律上之程式
    可補正者，應先訂期命為補正，逾期不補正者，即予駁回；
    道路交通管理處罰條例第87條第1項、道路交通案件處理辦
    法第18條分別定有明文。又按處理違反道路交通管理事件，
    有關文書送達之程序，依行政程序法之規定。送達，不能依
    前2 條規定為之者，得將文書寄存送達地之地方自治或警察
    機關，並作送達通知書兩份，一份黏貼於應受送達人住居所
    、事務所、營業所或其就業處所門首，另一份交由鄰居轉交
    或置於該送達處所信箱或其他適當位置，以為送達。前項情
    形，由郵政機關為送達者，得將文書寄存於送達地之郵政機
    關。寄存機關自收受寄存文書之日起，應保存3 個月。違反
    道路交通管理事件統一裁罰基準及處理細則第5 條、行政程
    序法第72條第1項前段、第74條亦有明定。再依道路交通安
    全規則第23條第1項之規定，關於車籍之變更，車輛所有人
    負有向監理機關申辦車籍資料變更登記之協力義務，以維自
    身權益，如疏未申辦，其不利益後果自應由受處分人自行承
    擔。
二、本件聲明異議意旨略以：伊因戶籍地無人居住，所以不知道
    有違規罰單，以致有逾期之情事，為此聲明異議云云。
三、經查：本件異議人甲○○所有之2121─ＳＢ自用小客車，前
    於民國96年3月14日12時18分許，在行經彰化縣148線16.6Ｋ
    路段，有違規超速之事實（超速20公里以上未滿40公里），
    經彰化縣警察局交通隊逕行舉發後，未依舉發通知單應到期
    限前到案，而移送交通部公路總局臺中區監理所彰化監理站
    （下稱彰化監理站）依道路交通管理處罰條例第40條之規定
    裁決等情，有彰化監理站單退查詢報表在卷可參，異議人對
    此亦無爭執，堪信為真實。雖異議人執其並未居住在彰化縣
    芳苑鄉○○村○○路8號之戶籍地，以致未能收受違規罰單
    云云，然查其車籍資料中所登記之住所係其戶籍地，有其裁
    決回證及個人基本資料查詢結果附卷可憑，則依前揭車主對
    車籍資料之變動有辦理變更登記協力義務之規定而言，若異
    議人自認其並未居住在所登記之車籍地，依法其即應向監理
    機關辦理變更登記，以維自身權益，然其並未辦理變更，是
    原處分機關據其所登記之車籍資料據以送達其位在彰化縣芳
    苑鄉○○村○○路8號之車籍地，即無不法可言，而上開裁
    決書確已於96年7月24日送達於異議人前開車籍地址，因未
    晤受處分人即異議人，而依上揭規定改寄存在車籍所在之郵
    政機關「二林郵局」以為送達，此有前述異議人個人基本資
    料查詢結果、彰化監理站送達證書各1紙在卷可稽，足徵本
    件已向異議人為合法之送達無誤。故其異議期間應自異議人
    收受裁決書之翌日即96年7月25日，加計10日之寄存送達生
    效期間及在途期間2日後，自96年8月5日起算20日內為之，
    則其至遲應於96年8月25日前聲明異議，惟異議人竟遲至97
    年12月22日始向彰化監理站聲明異議，此有蓋有監理單位總
    收文章之聲明異議狀1份存卷可按，顯已逾上開聲明異議期
    間，其聲明異議即難謂為合法，復無從補正，自應予以裁定
    駁回。
三、據上論斷，應依道路交通管理處罰條例第87條第2 項、道路
    交通案件處理辦法第18條前段裁定如主文。
中    華    民    國    98    年    1     月    17    日
                  交通法庭法  官  葛永輝
以上正本證明與原本無異。
如不服本裁定，應於裁定送達後5日內向本院提出抗告狀 (須附
繕本)。
中    華    民    國    98    年    1     月    17    日
                          書記官  黃幼華


司法院資訊處製作；財團法人民間司法改革基金會備份。
